臺灣臺南地方法院行政訴訟裁定
111年度簡字第43號
原      告  郭玉玲  
被      告  臺南市政府觀光旅遊局

代  表  人  郭貞慧  
訴訟代理人  葉張基律師
            林韋甫律師
上列當事人間違反發展觀光條例事件，原告提起行政訴訟，本院
裁定如下：
    主  文
本件移送於高雄高等行政法院。
    理  由
一、按「訴訟之全部或一部，法院認為無管轄權者，依原告聲請
    或依職權以裁定移送於其管轄法院。」行政訴訟法第18條準
    用民事訴訟法第28條第1項定有明文。次按行政訴訟法第13
    條第1項規定：「對於公法人之訴訟，由其公務所所在地之
    行政法院管轄。其以公法人之機關為被告時，由該機關所在
    地之行政法院管轄。」第104條之1規定：「適用通常訴訟程
    序之事件，以高等行政法院為第一審管轄法院。」第229條
    第2項規定：「下列各款行政訴訟事件，除本法別有規定外
    ，適用本章所下列各款行政訴訟事件，除本法別有規定外，
    適用本章所定之簡易程序：一、關於稅捐課徵事件涉訟，所
    核課之稅額在新臺幣50萬元以下者。二、因不服行政機關所
    為新臺幣50萬元以下罰鍰處分而涉訟者。三、其他關於公法
    上財產關係之訴訟，其標的之金額或價額在新臺幣50萬元以
    下者。四、因不服行政機關所為告誡、警告、記點、記次、
    講習、輔導教育或其他相類之輕微處分而涉訟者。五、關於
    內政部移民署（以下簡稱移民署）之行政收容事件涉訟，或
    合併請求損害賠償或其他財產上給付者。六、依法律之規定
    應適用簡易訴訟程序者。」第230條第2項規定：「前項情形
    ，訴之全部或一部屬於高等行政法院管轄者，地方行政法院
    應裁定移送管轄之高等行政法院。」
二、原告起訴主張略以：被告機關人員於搜尋網路時發現原告於
    「台灣民宿網」營業網站及線上訂房網站「Airbnb」，以「
    台南河岸包楝民宿」及「河岸客廳一偊」為名刊登民宿業務
    廣告（下稱系爭廣告），涉於臺南市○區○○○路○段000號3-4
    樓建物（下稱系爭地址）違法經營民宿業務，復於Facebook
    網站查得「台南河岸包棟民宿」粉絲專頁刊登民宿介紹，遂
    派員於109年11月10日至系爭地址稽查，稽查現場無人回應
    ，惟依上開查得事證結果，被告機關認原告涉有未取得民宿
    登記證及專用標識而經營民宿業務之情事，以110年3月17日
    函通知原告陳述意見。經被告機關審酌調查證據及陳述意見
    之結果，核認原告違反發展觀光條例第25條第2項規定之事
    實明確，乃依同條例第55條第6項及裁罰標準第9條附表5第1
    項規定，以原告未領取民宿登記證而經營民宿客房數6間，
    製開110年8月27日南市觀業字第1100993609A號裁處書裁處
    原告新臺幣（下同）8萬4千元罰鍰，並勒令歇業。原告不服
    ，遂就被告機關上開裁處書提起訴願，經臺南市政府以111
    年3月11日府法濟字第1110319840號訴願決定書駁回原告之
    訴願，原告不服，遂提起本件行政訴訟。原告並聲明：㈠訴
    願決定及原處分均撤銷。㈡訴訟費用由被告負擔。
三、經查，本件原處分係裁處原告「罰鍰8萬4千元，並勒令歇業
    」之處罰，而原告於起訴時之訴之聲明為訴請將原處分全部
    撤銷；又原告曾於本院111年6月28日公務電話紀錄中，雖表
    示欲撤回訴之聲明關於「勒令歇業」部分，惟依行政訴訟法
    第113條第3項規定：「訴之撤回，應以書狀為之。但於期日
    得以言詞為之。」，原告並未提出撤回訴狀到院，尚不生撤
    回效力；後原告於111年8月3日到庭經被告訴訟代理人請求
    法官再次確認闡明後，表示對「勒令歇業」仍有爭執，兩造
    均同意移轉高院管轄（見本院第125-218頁），是原告起訴
    請求撤銷原處分全部裁罰，足堪確認。又原處分中關於「勒
    令歇業」之裁罰部分，非屬行政訴訟法第229條第2項規定之
    簡易訴訟程序事件之審理範圍，故依行政訴訟法第230條第2
    項規定，本件應適用通常訴訟程序審理，並以高等行政法院
    為第一審管轄法院。次查，被告機關所在地位於臺南市，即
    應由高雄高等行政法院管轄。茲原告向無管轄權之本院起訴
    ，顯係違誤，依上開規定，自應依職權移送於其管轄法院，
    爰裁定如主文。
中　　華　　民　　國　　111 　年　　8 　　月　　4 　　日
                  行政訴訟庭法　官　侯明正
上為正本係照原本作成。
如不服本裁定，應於送達後10日內向本院提出抗告狀（須按他造
人數附繕本）。
中　　華　　民　　國　　111 　年　　8 　　月　　4 　　日
                            書記官　陳惠萍